臺灣高等法院臺中分院刑事裁定　　　　 96年度毒抗字第508號
抗　告　人
即　被　告　甲○○
上列抗告人因聲請觀察勒戒案件，不服臺灣臺中地方法院中華民國
96年5月30日裁定（96年度毒聲字第512號）提起抗告，本院裁定
如下：
    主  文
抗告駁回。
    理  由
一、本件抗告意旨略以：抗告人甲○○從未施用毒品安非他命，
    且本案於九十六年一月十八日採尿後，遲至九十六年四月下
    旬才由檢察官簽發傳票傳訊，是否因檢體保存三個多月，因
    人為疏忽而發生錯誤？或因查獲當日因人數眾多，於封存送
    驗過程發生錯誤？或因配偶洪火石長期施用毒品，伊因共處
    一室吸入安非他命而不自覺？伊無端受不白之冤，請求撤銷
    原裁定云云。
二、本件原檢察官聲請意旨係以：抗告人甲○○於民國九十六年
    一月十八日十一時十五分許回溯九十六小時內之某時，在不
    詳地點，施用第二級毒品甲基安非他命。嗣於同日十一時十
    五分許，為警在台中縣大雅鄉○○路一二五巷二十六號一樓
    之住處查獲，並採集其尿液送檢驗結果呈甲基安非他命陽性
    反應，案經台中縣警察局東勢分局報告偵辦。訊據被告甲○
    ○否認上揭施用毒品犯行，惟其尿液經檢驗，確呈施用第二
    級毒品甲基安非他命陽性反應，有中山醫學大學附設醫院檢
    驗科藥物檢測中心濫用藥物檢驗報告書在卷可資佐證，足徵
    被告有施用第二級毒品甲基安非他命之犯行。爰依毒品危害
    防制條例第二十條第一項，聲請裁定將被告送勒戒處所觀察
    、勒戒等語。
三、本院查：
  (一)依卷附中山醫學大學附設醫院檢驗科藥物檢測中心濫用藥物
    檢驗報告書所示，抗告人之尿液檢體係以九十六年一月十八
    日採樣，同年月二十五日接收檢驗後，於九十六年二月一日
    製作本件檢驗結果報告書，是抗告人以檢察官傳訊日期，認
    檢體保存時間過長，因人為疏失而發生錯誤云云，應非事實
    。
  (二)按常人如未施用毒品，其尿水中當無呈毒品藥物陽性反應，
    倘有施用者，約百分之七十於二十四小時內自尿中排出，約
    百分之九十於九十六小時自尿中排出，故推算施用時間距採
    尿時間最長可能不會超過四日，此經行政院衛生署藥物食品
    檢驗局八十一年二月八日（八一）藥檢壹字第００一一五六
    號函示甚明。又按氣相層析質譜儀係目前最常採用以測試嫌
    疑人有無施用毒品之確認方法，蓋在良好的操作條件下，以
    氣相層析質譜儀作藥物及其代謝產物之定性及定量分析，將
    可排除偽陽性之可能，幾乎不會有偽陽性反應產生，最高法
    院九十年度臺上字第七八九三號裁判、行政院國軍退除役官
    兵輔導委員會臺北榮民總醫院八十三年四月七日（八三）北
    總內字第○三○五九號函可資參照。本件抗告人尿液經警送
    驗，依氣相層析質譜儀檢驗結果確呈甲基安非他命陽性反應
    ，足認抗告人於九十六年一月十八日十一時十五分許回溯九
    十六小時內之某時，確有施用第二級毒品甲基安非他命情事
    。
  (三)抗告人雖以吸入二手菸置辯，然查，一般吸入二手菸影響之
    程度，與空間大小、密閉性、吸入之濃度多寡及吸入時間長
    短等因素有關，若非長時間與吸毒者直接相向且存心大量吸
    入吸毒者所呼出之煙氣，以二手煙中可能存在之低劑量安非
    他命，應不致在尿液中檢驗出安非他命反應等情，有法務部
    調查局第六處八十二年八月六日發技一字第四一五三號函可
    查，是抗告人上開辯解並不可取。
四、原審法院爰依毒品危害防制條例第二十條第一項、觀察勒戒
    處分執行條例第三條第一項之規定，將被告送勒戒處所觀察
    、勒戒。核其認事用法俱無不合，被告抗告意旨仍執陳詞，
    否認施用毒品，空言指摘原裁定不當，並無可取，為無理由
    ，應予駁回。
四、據上論結，應依刑事訴訟法第四百十二條，裁定如主文。
中　　華　　民　　國　　96　　年　　7　　月　　9　　日
            刑事第四庭    審判長法　官  洪  耀  宗
                                法　官  江  德  千
                                法　官  劉  登  俊
上列正本證明與原本無異。
不得再抗告。
                                書記官  粘  銘  環
中　　華　　民　　國　　96　　年　　7 　　月　　10　　日
